# 请教陈版，关于拆迁即有货币补偿又有实物补偿的会计处理

提问人：eason 时间：2023-01-07 17:12:22
背景资料：
公司A是国有企业， 2013 年 10 月和土地储备整理中心签订国有土地使用权有偿收回协议，将一块划拨地由政府收回，协议约定的补偿方式为：货币补偿+实物补偿。其中，货币补偿金额为 10 亿，实物补偿在项目完成上市交易后，由二级竞得人无偿返还给A公司2.5万平米的商业用途物业。实物补偿的具体方案在项目上市挂牌文件中约定。（大白话就是，政府将土地收回后重新挂牌上市，项目开发商要无偿提供2.5平米的毛坯房给A公司）
2013 年政府在土地收回时，对A公司持有的土地价值进行了评估，估值为11.6亿元。扣除已收到的 10 亿元补偿，a公司确认1.16亿元的其他应收款-补偿款。
A公司在与政府签订上述有偿收回协议过程中，B公司提供了很大的帮助，才使得A公司可以拿到比较丰厚的补偿条款。B公司的商业诉求是未来能够拿下A公司拆迁项目的开发权。并提前与A公司设立了合资公司。预计未来共同开发此项目。但是，最终此项计划未能成功，土地的开发权被C公司取得。
因此双方最终在 2021 年达成一致意见，由A公司向B公司支付补偿款 3 亿元。
因此，在 2016 年时，A公司和C公司签订了《实物还建协议》，约定C公司需要在约定地块内无偿提供2.5平米的商业用房。并就房屋层数、电梯、车位等一些事项进行了约定和说明。
2022 年度，A公司最终向B公司支付了 3 亿元补偿款，C公司仍未向A公司交付2.25万平米的物业。预计 2023 年度可以交付。
问题：
1. a公司在向b公司支付 3 亿元赔偿款后，计入预付账款，预计未来等到收到2.25平米的物业补偿时，计入资产原值。我们认为这 3 亿元不符合资产初始价值的计量规定，应当在当期计入营业外支出。
2. 2023 年度A公司在取得C公司移交的物业时该如何账务处理? 我们认为，该事项符合非货币性资产交换的条件，应当在取得物业时对物业进行评估，并按照评估值进行入账。账面确认的1.16亿元其他应收款和物业入账价值的差额，转入当期损益。
不知 以上处理意见是否妥当？

回答人：chenyiwei
1 、基本赞同你的理解， 3 亿元补偿款应计入损益处理，不能计入补偿资产的成本。
2 、 2023 年度A公司在取得C公司移交的物业时，其入账价值应为当初补偿协议签订时被征收的旧房的当时公允价值减去现金补偿款后的剩余部分（这代表新房的取得成本），而不是作为补偿的新房自身的公允价值。因此在取得新房时，不应再出现“账面确认的1.16亿元其他应收款和物业入账价值的差额，转入当期损益”的问题。